【裁判字號】    97,裁,1390
【裁判日期】    970221
【裁判案由】    營利事業所得稅
【裁判全文】
最  高  行  政  法  院  裁  定
                                     97年度裁字第01390號
上  訴  人  凱薪飯店有限公司
代  表  人  甲○○
被 上訴 人  財政部台灣省南區國稅局
代  表  人  邱政茂
上列當事人間營利事業所得稅事件，上訴人對於中華民國96年9
月19日高雄高等行政法院96年度訴字第163號判決，提起上訴，
本院裁定如下：
    主  文
上訴駁回。
上訴審訴訟費用由上訴人負擔。
    理  由
一、按對於高等行政法院判決之上訴，非以其違背法令為理由，
    不得為之，行政訴訟法第242條定有明文。依同法第243條第
    1項規定，判決不適用法規或適用不當者，為違背法令；而
    判決有同條第2項所列各款情形之一者，為當然違背法令。
    是當事人以高等行政法院判決有不適用法規或適用法規不當
    為上訴最高行政法院之理由時，其上訴狀或理由書應有具體
    之指摘，並揭示該法規之條項或其內容。如以行政訴訟法第
    243條第2項所列各款情形為理由時，其上訴狀或理由書，應
    揭示合於該條項各款之事實，如未依此項方法表明者，即難
    認為已對高等行政法院判決之違背法令有具體之指摘，其上
    訴自難認為合法。
二、本件上訴人民國91年度營利事業所得稅結算申報，原列報利
    息收入新台幣（下同）11,746元，原經被上訴人暫按課稅歸
    戶資料核定利息收入為11,819元。嗣被上訴人辦理綜合所得
    稅個案調查作業，查得上訴人於90年4月20日將資金2,380萬
    元貸與股東，本年度並未清償且未收取利息，經上訴人出具
    說明書同意設算利息所得，被上訴人乃依據行為時營利事業
    所得稅查核準則第36條之1規定，按91年1月1日台灣銀行基
    本放款利率6.79%，計算增列利息收入計1,616,020元，重行
    核定91年度利息收入1,627,839元、全年所得額2,473,648元
    ，補徵稅額456,489元。上訴人不服，主張並無資金可貸與
    股東，申經復查結果，被上訴人認定上訴人貸與股東之金額
    為2,300萬元，獲准追減利息收入54,320元。
三、本件上訴雖以原審判決違背法令為由，惟核其上訴理由狀所
    載內容，係以原處分機關推定上訴人貸出款項一事，實應查
    明上訴人匯出款項之用途，而不應遽然推論，又原判決忽視
    上訴人關於增資資金係基於集團經營原則，而由上訴人轉投
    資於帆利公司之事實等理由，無非就原審取捨證據、認定事
    實之職權行使，指摘其為不當，並就原審已論斷者，泛言未
    論斷，或就原審所為論斷，泛言其論斷違反論理及經驗法則
    ，核屬對於法令規範意旨之誤解，而未具體表明原判決合於
    不適用法規、適用法規不當或行政訴訟法第243條第2項所列
    各款之情形，難認為對原審判決之如何違背法令已有具體之
    指摘，依首揭說明，其上訴為不合法，應予駁回。
四、依行政訴訟法第249條第1項前段、第104條、民事訴訟法第
    95條、第78條，裁定如主文。
中    華    民    國    97    年    2     月    21    日
                    最高行政法院第五庭
                        審判長法官  劉  鑫  楨
                              法官  侯  東  昇
                              法官  林  樹  埔
                              法官  劉  介  中
                              法官  吳  慧  娟
以  上  正  本  證  明  與  原  本  無  異
中    華    民    國    97    年    2     月    22    日
                              書記官  吳  玫  瑩


司法院資訊處製作；財團法人民間司法改革基金會備份。
